臺灣板橋地方法院刑事判決　　　　　　　　　　　　九十三年度訴字第一九０八號
　　公　訴　人　臺灣板橋地方法院檢察署檢察官
　　被　　　告　甲○○
右列被告因違反毒品危害防制條例案件，經檢察官提起公訴（九十三年度毒偵字第二
五○八號），暨聲請併案審理（九十三年度毒偵字第四○九五號），被告於準備程序
認罪，本院以簡式審判程序判決如左：
    主  文
甲○○連續施用第壹級毒品，累犯，處有期徒刑玖月。扣案如附表編號一、編號二(一)
所示海洛因共包（合計淨重點零陸公克）沒收銷燬。又連續施用第貳級毒品，累
犯，處有期徒刑陸月。扣案如附表編號二(二)所示安非他命貳包（合計淨重零點陸公克
）沒收銷燬，附表編號二(三)至(六)、編號三(一)(二)所示物品均沒收之。應執行有期徒刑壹
年。扣案如附表編號一、編號二(一)所示海洛因共包（合計淨重點零陸公克）及編
號二(二)所示安非他命貳包（合計淨重零點陸公克）均沒收銷燬，附表編號二(三)至(六)、
編號三(一)(二)所示物品均沒收之。
    事  實
一、甲○○前於民國八十八年間曾因施用毒品案件，經觀察勒戒後認無繼續施用毒品
    之傾向，而於八十八年十二月二十日執行完畢釋放出所，並經臺灣板橋地方法院
    檢察署檢察官以八十八年度毒偵字第三○四四號為不起訴處分確定。又於八十九
    年間再犯施用毒品案件，經觀察勒戒後認有繼續施用毒品之傾向，而經本院裁定
    令入戒治處所施以強制戒治一年，迄九十年三月一日已執行完畢釋放出所，另其
    此施用毒品犯行，經檢察官提起公訴後，則經本院判處有期徒刑四月確定，並於
    九十年八月一日執行完畢。詎猶不知悔改，竟基於施用第一級毒品海洛因之概括
    犯意，於前開強制戒治執行完畢釋放後五年內之九十二年九月間某日起至九十三
    年八月三十一日下午某時許止，在臺北縣土城市○○街二九六巷十九號四樓住處
    內，以將海洛因摻入香菸後點燃吸食之方式，連續施用第一級毒品海洛因多次，
    平均每月施用一次。另又基於施用第二級毒品安非他命之概括犯意，自九十二年
    九月間某日起至九十三年八月三十一日下午某時許止，在同址，以將安非他命置
    入吸食器後點燃吸食之方式，連續施用第二級毒品安非他命多次，平均每二至三
    週施用一次。嗣經警先後於附表所示時間、地點查獲，並扣得如附表所示物品，
    因而查悉上情。
二、案經臺北市政府警察局萬華分局及臺北縣政府警察局三峽分局分別移送及報請臺
    灣板橋地方法院檢察署檢察官偵查起訴。
    理  由
一、右揭犯罪事實，業據被告甲○○於本院審理時坦承不諱，其於附表所示遭查獲之
    時間後所採集之尿液，經分別送請臺灣尖端先進生技醫藥股份有限公司及臺灣檢
    驗科技股份有限公司檢驗後，分別呈現「安非他命陽性反應」、「嗎啡（施用海
    洛因後之正常代謝物）及安非他命陽性反應」及「嗎啡及安非他命陽性反應」，
    有該二家公司檢驗報告共三份附卷可稽（第二五○八號毒偵字卷第四五頁、第一
    一一一號核退毒偵字第三頁、第四○九五號毒偵字卷第三五頁），另扣案如附表
    編號一及編號二(一)(二)所示第一、二級毒品經初步鑑驗及送請法務部調查局檢驗後
    ，確為第一級毒品海洛因及第二級毒品安非他命，有初步鑑驗報告單共四紙（第
    二五○八號毒偵字卷第十六頁、第一一一一號核退毒偵字卷第二一、二二頁、第
    四○九五號毒偵字卷第二二頁）及鑑定通知書二份（第二五○八號毒偵字卷第五
    二頁、第三三二九號毒偵字卷第二六頁）附卷可稽，並有如附表所示物品扣案可
    資參佐，應足擔保被告前開自白之真實性。次查被告前於八十八年間曾因施用毒
    品案件，經觀察勒戒後認無繼續施用毒品之傾向，而於八十八年十二月二十日執
    行完畢釋放出所，並經臺灣板橋地方法院檢察署檢察官以八十八年度毒偵字第三
    ○四四號為不起訴處分確定。又於八十九年間再犯施用毒品案件，經觀察勒戒後
    認有繼續施用毒品之傾向，而經本院裁定令入戒治處所施以強制戒治一年，迄九
    十年三月一日已執行完畢釋放出所，有前開不起訴處分書（第二五○八號毒偵字
    卷第五三頁）及臺灣高等法院被告全國前案紀錄表各一份附卷可稽，其經前開強
    制戒治執行完畢釋放後五年內，再犯本案施用毒品犯行事證明確，應依法予以論
    罪科刑。
二、按連續數行為而犯同一之罪名者，以一罪論，刑法第五十六條定有明文，則當連
    續犯罪之際，遇刑法有變更時，其一部涉及舊法，一部涉及新法者，即應依最後
    行為時之法律處斷（最高法院二十九年上字第三八六六號判例參照）。查毒品危
    害防制條例業於九十二年六月六日經立法院修正通過，總統於九十二年七月九日
    公布，並自九十三年一月九日開始施行。本件被告連續施用第一、二級毒品之最
    後行為時既在前開修正後之毒品危害防制條例生效以後，即應適用修正後之規定
    予以論處，而不生比較新舊法之問題，合先敘明。核被告所為，係犯毒品危害防
    制條例第十條第一項之施用第一級毒品罪及同條第二項之施用第二級毒品罪。其
    施用前後持有第一、二級毒品之低度行為，應為其施用之高度行為所吸收，不另
    論罪。被告先後多次施用第一級毒品海洛因，及多次施用第二級毒品安非他命犯
    行，各均時間緊接，且所犯構成要件相同，顯係基於概括犯意所為，屬連續犯，
    應依法分別論以一罪並加重其刑。又除其「於九十三年五月二十八日十七時三十
    五分許及同年七月十六日凌晨三時三十分許採尿前九十六小時及二十六小時內某
    時，在不詳處所，施用第一級毒品海洛因、第二級毒品安非他命」等業經檢察官
    提起公訴部分外，其餘施用第一、二級毒品部分雖未據起訴，然因與已起訴部分
    具有連續犯之裁判上一罪關係，本院自應併予審究。另被告所犯前開二罪，犯意
    個別，行為互殊，顯係基於個別犯意所為，應予分論併罰之。次查被告於八十九
    年間再犯施用毒品案件，經觀察勒戒後認有繼續施用毒品之傾向，而經本院裁定
    令入戒治處所施以強制戒治一年，迄九十年三月一日已執行完畢釋放出所，另其
    此施用毒品犯行，經檢察官提起公訴後，則經本院判處有期徒刑四月確定，並於
    九十年八月一日執行完畢，此有臺灣高等法院被告全國前案紀錄表一份在卷可查
    。其受有期徒刑之執行完畢後五年內，再犯本案有期徒刑以上之罪，為累犯，應
    依法加重其刑。爰審酌被告犯罪之動機目的，智識程度（高職肄業），施用毒品
    非但戕害身心，亦危害社會秩序，以及被告坦承犯行之態度等一切情狀，量處如
    主文所示之刑，並定其應執行之刑。末查扣案如附表編號一、編號二(一)(二)所示物
    品，分屬毒品危害防制條例第二條第二項第一、二款所示第一、二級毒品，應依
    同條例第十八條第一項前段沒收銷燬，另附表編號二(三)至(六)、編號三(一)(二)所示物
    品，為被告所有供其犯施用第二級毒品罪所用之物，爰依刑法第三十八條第一項
    第二款沒收之。至於附表編號三(三)所示之分裝紙棒，雖係在被告之香菸盒內扣得
    ，惟其於警詢、偵訊及本院審理時均否認為供其施用毒品所用之物，此外復查無
    其他證據足證與本案犯罪有何直接關連，爰不對之諭知沒收，附此敘明。
三、末按除被告所犯為死刑、無期徒刑、最輕本刑為三年以上有期徒刑之罪或高等法
    院管轄第一審案件者外，於前條第一項程序進行中，被告先就被訴事實為有罪之
    陳述時，審判長得告知被告簡式審判程序之旨，並聽取當事人、代理人、辯護人
    及輔佐人之意見後，裁定進行簡式審判程序，刑事訴訟法第二百七十三條之一定
    有明文。查本件被告所犯施用第一級毒品罪之法定本刑為「六月以上五年以下有
    期徒刑」，施用第二級毒品罪之法定本刑為「三年以下有期徒刑」，均非最輕本
    刑三年以上之罪，且被告於九十三年十二月十三日準備程序進行中，復就被訴及
    併案事實為有罪之陳述，經告知被告簡式審判程序之旨，被告及公訴人對於本件
    改依簡式審判程序審理亦均表示無意見，是本院合議庭即依前揭刑事訴訟法規定
    ，裁定本件進行簡式審判程序，附此說明。
據上論斷，應依刑事訴訟法第二百九十九條第一項前段、第二百七十三條之一，毒品
危害防制條例第十條第一項、第二項、第十八條第一項前段，刑法第十一條前段、第
五十六條、第四十七條、第五十一條第五、九款，判決如主文。
本案經檢察官葉志飛到庭執行職務
中　　　華　　　民　　　國　　九十三　　年　　 十二 　　月　　 二十 　　日
                          臺灣板橋地方法院刑事第十一庭
                              法　官  楊  明  佳
右正本證明與原本無異。
如不服本判決，應於判決送達後十日內向本院提出上訴狀（應附繕本）。
                              書記官  黃  炎  煌
中　　　華　　　民　　　國　　九十三　　年　　 十二 　　月　　二十一　　日
附錄法條：
毒品危害防制條例第十條
施用第一級毒品者，處六月以上五年以下有期徒刑。
施用第二級毒品者，處三年以下有期徒刑。
┌────────────────────────────────────┐
│附表                                                                    │
├──┬───────────────────┬─────────────┤
│編號│????查獲之時間、地點及經過        │?????查扣物品        │
├──┼───────────────────┼─────────────┤
│ 一 │於九十三年五月二十八日十六時許，在臺北│第一級毒品海洛因一包（淨重│
│    │縣新莊市○○街三五巷五號前為警當場查獲│○．一一公克）。          │
│    │，並扣得下列物品。                    │                          │
├──┼───────────────────┼─────────────┤
│ 二 │於九十三年七月十五日二十三時三十分許，│(一)第一級毒品海洛因二包（一│
│    │因甲○○騎乘車號ＬＬ８｜８３３號機車闖│  包淨重二．六二公克，另一│
│    │紅燈，為警在臺北縣鶯歌鎮○○街四五巷之│  包淨重○．三三公克）    │
│    │土地公廟前攔停，並於該機車置物箱內查獲│(二)第二級毒品安非他命二包（│
│    │下列物品。                            │  一包淨重○．一公克，另一│
│    │                                      │  包淨重○．五公克）      │
│    │                                      │(三)分裝袋一個。            │
│    │                                      │(四)玻璃求吸食器一個。      │
│    │                                      │(五)電子磅秤一台。          │
│    ├───────────────────┼─────────────┤
│    │於九十三年七月十六日一時三十分許，經溫│(六)安非他命吸食器一組。    │
│    │志賢主動帶同員警至臺北縣土城市○○街二│                          │
│    │九六項十九號四樓住處廚房水壺內查獲下列│                          │
│    │物品。                                │                          │
├──┼───────────────────┼─────────────┤
│ 三 │於九十三年九月二日十五時二十分許，因溫│(一)電子磅秤一台。          │
│    │志賢乘坐張瑞良所騎乘車號ＬＬ８｜８３３│(二)吸食器一支。            │
│    │號機車未戴安全帽，而為警在臺北縣蘆洲市│(三)分裝紙棒一支。          │
│    │集賢路四一一號「珍寶餐廳」前攔停，並在│                          │
│    │其側背背包內查扣下列物品。            │                          │
└──┴───────────────────┴─────────────┘
